【裁判字號】    98,附民,226
【裁判日期】    981208
【裁判案由】    偽造文書等
【裁判全文】
臺灣高雄地方法院刑事附帶民事訴訟判決
原      告  櫻馫興業股份有限公司
法定代理人  甲○○
訴訟代理人  王國論律師
被      告  乙○
上列被告因98年度訴字第766號詐欺案件，經原告提起附帶民事
訴訟，請求損害賠償，本院判決如下：
    主  文
原告之訴及假執行之聲請均駁回。
    理  由
一、原告主張：被告意圖為自己不法之所有，明知其自身積欠統
    一東京公司若干款項，經濟陷於困境，已無資力償還新債本
    息，而無還款之真意，竟於民國97年1 月5 日，在屏東縣里
    港鄉里○路15號，持高雄市第二信用合作社之支票號碼EA00
    00000 號、發票人斐俊、到期日97年4 月7 日、面額新臺幣
    （下同）30萬元之支票1 張，向原告法定代理人甲○○訛稱
    ：欲投資代理大陸地區日光燈管生意急需現金週轉云云，致
    甲○○陷於錯誤而如數貸與，詎前開支票屆期經提示，因存
    款不足而遭退票，被告亦避不見面，逃匿無蹤，甲○○始知
    受騙。爰依侵權行為損害賠償之法律關係，請求被告賠償原
    告所受之損害等情。並聲明：(一)被告應給付原告30萬元，並
    自97年4 月8 日起至清償日止，按週年利率百分之5 計算之
    利息。(二)願供擔保，請准宣告假執行。
二、被告則以：伊向甲○○借款時，有表明借款用途係為償還伊
    積欠統一東京小客車租賃股份有限公司之債務，伊沒有詐騙
    甲○○等語，資為抗辯。並聲明：原告之訴駁回。
三、按因犯罪而受損害之人，於刑事訴訟程式得附帶提起民事訴
    訟，對於被告及依民法負賠償責任之人，請求回復其損害；
    法院認為原告之訴不合法，應以判決駁回之，刑事訴訟法第
    487 條第1 項、第502 條第1 項分別定有明文。準此，若非
    被告犯罪之被害人，自不得於刑事訴訟程序中附帶提起民事
    訴訟。
四、經查，被告被訴詐騙甲○○（起訴書所記載告訴人為甲○○
    ，刑事告訴狀所記載告訴人為櫻馫興業股份有限公司）之部
    分，業經本院以98年度訴字第766 號判決諭知無罪在案，揆
    諸前揭說明，原告對被告提起附帶民事訴訟，於法未合，應
    予以駁回。其假執行聲請，失所依據，應一併駁回。
據上論斷，應依刑事訴訟法第502 條第1 項前段，判決如主文。
中    華    民    國    98    年    12    月    8     日
                  刑事第十七庭  審判長法  官  陳建和
                                      法  官  余銘軒
                                      法  官  毛妍懿
以上正本證明與原本無異。
如不服本判決應於收受送達後10日內向本院提出上訴書狀，並應
敘述具體理由；如未敘述上訴理由者，應於上訴期間屆滿後20日
內向本院補提理由書（均須按他造當事人之人數附繕本）「切勿
逕送上級法院」。
本判決非對於刑事訴訟之判決有上訴時不得上訴。
中    華    民    國    98    年    12    月    9     日
                                      書記官  林晏光

司法院資訊處製作；財團法人民間司法改革基金會備份。
